【裁判字號】    98,訴,184
【裁判日期】    980331
【裁判案由】    侵權行為損害賠償
【裁判全文】
臺灣臺北地方法院民事判決               98年度訴字第184號
原      告  丁○○
訴訟代理人  甲○○
被      告  玉山商業銀行股份有限公司
法定代理人  丙○○
訴訟代理人  乙○○
            戊○○
上當事人間請求確認債權不存在等事件，本院於民國98年3 月11
日言詞辯論終結，判決如下：
    主  文
原告之訴駁回。
訴訟費用由原告負擔。
    事  實  及  理  由
一、按訴狀送達後，原告不得將原訴變更或追加他訴。但被告同
    意者，不在此限。民事訴訟法第255 條第1 項第1 款定有明
    文。本件原告起訴主張被告將其在財團法人金融聯合徵信中
    心（下稱聯徵中心）之信用狀況列為「催收」，致其名譽、
    信用權受有損害，而訴請被告應向聯徵中心註銷原告信用不
    良紀錄、應給付原告新台幣（下同）1,094,000 元。嗣於審
    理中，認為其優惠存款帳戶亦受有損害，主張被告應再給付
    191,535 元，及自民國97年11月18日起至清償日止，按年息
    百分之18計算之利息等情，為被告所同意（見本院98年3 月
    11日言詞辯論筆錄）。揆諸首揭說明，原告關於訴之追加即
    合於法律規定，應予准許，合先敘明。
二、原告主張：原告於90年9 月7 日向訴外人高雄區中小企業銀
    行（下稱高雄企銀）借款800,000 元，約定借款期間自90年
    9 月12日起至95年9 月12日止，按月自原告在中國農民銀行
    忠勤分行00000000000 存款帳戶（下稱系爭帳戶）中扣款以
    攤還本息。嗣被告於93年9 月4 日概括承受高雄企銀全部營
    業後，原告仍均按時將攤還金額存入系爭帳戶，詎被告於94
    年9 月間，將其在聯徵中心之信用狀況列為「催收」，致其
    名譽、信用權受有損害。爰基於侵權行為法律關係。訴請（
    一）被告應向聯徵中心註銷原告信用不良紀錄。（二）被告
    應給付1,094,000 元。（三）被告應給付191,535 元，及自
    97年11月18日起至清償日止，按年息百分之18計算之利息。
三、被告則以：原告並未按時繳款；否認將原告在聯徵中心之信
    用狀況列為「催收」與原告主張上開損害間，具有因果關係
    等語，資為抗辯。聲明：原告之訴駁回。
四、兩造不爭執事項：
（一）原告於90年9 月7 日簽立授信約定書、本票，向高雄企銀
      申請個人信用貸款800,000 元，借款期間自90年9 月12日
      起至95年9 月12日止，按月平均攤還本息，約定利息按高
      雄企銀基本放款利率減碼年息百分之0.96計算，並約定每
      月自系爭帳戶扣繳。
（二）被告於93年9 月4 日概括承受高雄企銀全部營業及資產、
      負債並繼續營業，故兩造不爭執事項（一）部分之借款債
      權由被告概括承受。
（三）被告於94年9 月將原告在聯徵中心之信用狀況註記為「催
      收」，而原告於95年8月始悉上情。
（四）兩造在臺灣高雄地方法院高雄簡易庭94年度雄簡移調字第
      685 號確認本票債權關係不存在事件中，於95年3 月21日
      就兩造不爭執事項（一）部分之借款成立調解，內容為：
      原告願給付被告290,478 元及自94年8 月5 日起至清償日
      止按年息百分之8.16計算之利息。
五、兩造爭執事項：原告認為被告於94年9 月將其在聯徵中心之
    信用狀況列為「催收」，而主張被告應負擔侵權行為損害賠
    償責任，有無理由？若被告應負擔侵權行為損害賠償責任，
    原告請求被告應向聯徵中心註銷原告信用不良紀錄、應賠償
    不能工作之損失、優惠存款及其利息之損失、信用卡紅利積
    點之損失、精神上損害賠償，有無理由？
（一）經查，原告於90年9 月7 日向高雄企銀借款800,000 元，
      約定借款期間自90年9 月12日起至95年9 月12日止，按月
      自系爭帳戶中扣款以攤還本息。嗣被告於93年9 月4 日概
      括承受高雄企銀全部營業。被告於94年9 月間，將原告在
      聯徵中心之信用狀況列為「催收」等情，為兩造所不爭執
      ，已述之如前，堪可認定。次查，原告自承自94年5 月起
      迄今均未再還款等語（見本院98年3 月11日言詞辯論筆錄
      ），足認原告確有屆期未還款之事實無訛。則被告按銀行
      資產評估損失準備提列及逾期放款催收款呆帳處理辦法第
      8 條規定，將原告在聯徵中心之信用狀況列為「催收」，
      自屬適法。則原告主張被告因此應負擔侵權行為損害賠償
      責任，顯屬誤會，自有未合。
（二）綜上，原告基於侵權行為法律關係。訴請被告應向聯徵中
      心註銷原告信用不良紀錄、應給付1,094,000 元、應給付
      191,535 元，及自97年11月18日起至清償日止，按年息百
      分之18計算之利息，為無理由，應予駁回。
六、本件為判決基礎之法律關係已臻明確，兩造其餘之攻擊防禦
    方法核與判決結果不生影響，毋庸一一論列，併此敘明。
七、據上論結，本件原告之訴為無理由，依民事訴訟法第78條，
    判決如主文。
中    華    民    國    98    年    3     月    31    日
                  民事第二庭    法  官  黃呈熹
以上正本係照原本作成
如對本判決上訴，須於判決送達後20日內向本院提出上訴狀
中    華    民    國    98    年    3     月    31    日
                                書記官  傅美蓮


司法院資訊處製作；財團法人民間司法改革基金會備份。
